臺灣新竹地方法院民事判決　　　　　　　 93年度訴字第364號
原　　　告　丙○○
　　　　　　庚○○
共　　　同
訴訟代理人　鍾添錦律師
複　代理人　戊○○
被　　　告　有限責任新竹第三信用合作社
法定代理人　甲○○
訴訟代理人　郭杞堂律師
上列當事人間，請求確認抵押權存在等事件，本院於民國96年3
月27日言詞辯論終結，判決如下：
    主      文
原告庚○○所有如附表所示之不動產，民國九十二年十二月二十
九日為被告所設定本金最高限額新臺幣佰萬元之抵押權登記，
其抵押債權於新臺幣玖拾萬元範圍內存在。
原告於給付被告新臺幣玖拾萬元之同時，被告應將主文第一項所
示之抵押權登記塗銷。
原告於給付被告新臺幣捌拾萬元之同時，被告應將附表所示不動
產，民國九十三年一月二十日所設定本金最高限額新臺幣捌拾萬
元之抵押權登記塗銷。
訴訟費用由被告負擔。
    事實及理由
一、事實摘要：
(一)、原告主張：
１、緣原告庚○○為擔保其配偶即原告丙○○對被告新臺幣（下
    同）2,500,000元借款（下稱系爭借款）之清償，以原告庚○○所有如附表所示之不動產，設定本金最高限額3,000,00
    0元之抵押權（下稱第1抵押權）予被告，並於民國92年12月
    29日登記在案，嗣被告於92年12月30日將系爭借款貸放存入
    原告丙○○位於被告帳號為0000000000000000號之活期存款
    帳戶（下稱系爭帳戶）內。
２、詎被告職員乙○○稱受原告丙○○之指示至系爭帳戶內，分
    別於93年1月2日上午，匯款100,000元至訴外人簡志峰位於
    玉山銀行重新分行帳號為0000000000000號之帳戶及700,000
    元至訴外人己○○位於匯豐銀行桃園分行帳號為0000000000
    00號之帳戶（訴外人己○○涉嫌幫助詐欺罪嫌，刻由台灣桃
    園地方法院檢察署檢察官偵查中），嗣於同日下午，被告之
    職員乙○○復又自系爭帳戶內，匯款800,000元至訴外人己○○前述匯豐銀行桃園分行之帳戶內，惟查，原告丙○○並
    未指示被告職員乙○○匯款至上開帳戶內，原告丙○○為此
    並於同日下午5時許向新竹市北門派出所報案，並於93年1月
    5日至被告放款部查詢，以被告乃一金融機構，其職員乙○○於系爭借款核貸後，並未通知原告丙○○，亦未交付原告
    丙○○存摺，更未經原告丙○○同意或指示下，逕自將系爭
    借款中之1,600,000元匯出至不知名之帳戶內，其間顯有重
    大過失自明，經原告於93年1月14日向新竹市政府陳情後，
    兩造遂於93年1月16日訂立切結書，依切結書第3條第2項約
    定「本人（指原告2人）同意貴社（指被告）先行支付80 萬
    元整，其餘則視司法調查結果而定，如司法判決本人有授權
    或指示乙○○為上開匯款，本人願償還80萬元整予貴社，如
    司法判決認本人沒有授權或指示乙○○為上開匯款，貴社應
    再支付本人其餘80萬元整。」，被告並依約於93年1月20 日
    支付原告丙○○800,000元，而原告庚○○並於同日以附表
    所示不動產設定本金最高限額800,000元之抵押權（下稱第2
    抵押權）登記予被告。
３、而發生本次盜領事件後，被告不思儘速彌補原告之損失，反
    誣指原告丙○○與其職員乙○○為本件盜領案之共犯，並向
    臺灣新竹地方法院檢察署檢察官提起詐欺告訴，嗣經臺灣新
    竹地方法院檢察署檢察官以94年度偵字第5600號為不起訴處
    分在案；按寄託物為金錢時，推定其為消費寄託，民法第60
    3條定有明文，查本件被告既接受原告丙○○以系爭借款作
    為活儲存款，則依上開法條之規定，兩造之法律關係應定性
    為消費寄託關係，又上訴人接受被上訴人活期儲蓄存款，兩
    造間係屬金錢寄託關係，按寄託物為金錢時，推定受寄人無
    返還原物之義務，但須返還同一數額。寄託物之利益及危險
    於交付時，移轉於受寄人，為民法第602條第1項及第2項所
    明定，最高法院85年度台上字第2131號判決意旨參照，則於
    本件情形，被盜轉之存款1,600,000元，乃原告丙○○寄託
    被告之物，竟遭他人所冒領，且係被告職員乙○○過失所致
    ，原告自得行使寄託物之返還請求權，請求被告返還1,600,
    000元，並主張以此1,600,000元與被告之系爭借款債權相抵
    銷，抵銷後系爭借款金額僅餘900,000元，原告自得訴請確
    認900,000元之抵押債權存在，另800,000元之抵押權登記，
    原告於請求清償800,000元後，被告同時塗銷抵押權登記，
    乃同時對待之給付，自有請求之實益。
４、被告雖辯稱伊職員乙○○乃係基於原告丙○○之指示，始匯
    出1,600,000元予不知名之第三人，況原告丙○○前曾預先
    於2份取款憑條上蓋章，留存於被告處，其中1份擬用於取款
    代償其原向竹東農會之房屋貸款，另1份則準備俟其指示作
    餘款處理之用，是原告理應自負授權人之責任，且原告丙○○留存取款憑條之行為，依民法第169條之規定，自應構成
    表見代理，而原告丙○○應負本人責任。惟查，取款憑條原
    告丙○○應該只有蓋1張，是用在償還農會的貸款，至於有
    無多蓋，原告丙○○並不確定，但是即使有蓋章於空白的取
    款條，也應該有取款金額限制的授權，被告在內部作業上有
    嚴重的疏失，又被告對於93年1月2日上午，係基於原告丙○○之電話指示，始將系爭借款其中1,600,000元匯出至原告
    丙○○所指定之帳戶乙情，迄今並未舉證以實其說，且被告
    乃一專業之金融機構，何以僅憑電話指示，於未經詳細查證
    之情形下，即驟然匯出鉅額之款項，況即便被告所言屬實，
    何以被告之職員乙○○，於同日下午，於無取款憑條下，再
    匯出800,000元，是徵諸上述，被告辯稱原告丙○○應負授
    權人責任，容有未洽，次按民法第169條所謂知他人表示為
    代理人而不為反對之表示者，以本人實際知其事實為前提，
    其主張本人知此事實者，應負舉證之責。（最高法院68年度
    台上字第1081號裁判參照），又由自己之行為表示以代理權
    授與他人者，對於第三人應負授權人之責任，必須本人有表
    見之事實，足使第三人信該他人有代理權之情形存在，始足
    當之（最高法院60年台上字第2130號判例參照）。我國人民
    將自己印章交付他人，委託該他人辦理特定事項，比比皆是
    ，倘持有印章之該他人，除受託辦理之特定事項外，其他以
    本人名義所為之任何法律行為，均須由本人負表見代理之授
    權人責任，未免過苛。原審徒憑上訴人曾將印章交付與呂某
    之事實，即認被上訴人就保證契約之訂立應負表見代理之授
    權人責任，自屬率斷，最高法院70年台上字第657號判例要
    旨可參，則揆諸上開司法實務之見，本件被告以一紙留存有
    原告丙○○印文之取款憑條上，即認有授權其填具800,000
    元或1,600,000元之依據，從而認定有表見代理之適用，顯
    有誤會，綜上所述，被告上揭所辯殊不足採。
５、綜上，原告為此提起本件訴訟等語，並聲明如主文第1至3項
    所示。
(二)、被告則以：
１、本件原告庚○○以其所有如附表所示之不動產，擔保其配偶
    即被告丙○○對於被告之借款債權，原告丙○○向被告借款
    2,500,000元，並於92年12月29日設定本金最高限額3,000,0
    00元之抵押權登記，且原告丙○○之存摺亦足證明被告確曾
    放款2,500,000元至系爭帳戶內，原告訴之聲明第1項的抵押
    權債權範圍，在900,000元範圍內存在，應為兩造所不爭執
    ，有爭議者，應在於遭盜領之1,600,000元，故原告請求訴
    請確認第1抵押債權於900,000元之範圍內存在，無即受確認
    判決之法律上利益，又原告訴之聲明第2、3項，原告並未實
    際清償，請求塗銷抵押權登記，自屬無理由。
２、被告職員乙○○之所以將系爭借款中之1,600,000元，於93
    年1月2日匯入至訴外人簡志峰、己○○位於玉山銀行重新分
    行及匯豐銀行桃園分行之帳戶，乃係原告丙○○以電話指示
    所為，此節有被告職員乙○○於另案刑事案件偵查中，至調
    查局接受測謊，測試結果並無不實反應可證，且經臺灣新竹
    地方法院檢察署檢察官以94年度偵字第5600號為不起訴處分
    確定，則此亦可證明被告確有受原告丙○○之指示，始將系
    爭借款中之1,600,000元匯入訴外人簡志峰及己○○之帳戶
    ，則原告丙○○就此部分自應負授權人之責任。
３、退萬步言，即便原告丙○○並未授權被告職員乙○○代為提
    取1,600,000元並轉匯至訴外人簡志峰、己○○之帳戶，然
    被告職員乙○○確執有原告存摺及蓋妥留存印鑑之取款憑條
    ，向被告提取系爭借款中之800,000元辦理轉匯，則原告丙○○之行為，實有由自己之行為表示以代理權授與他人之情
    形，依民法第169條之規定，原告丙○○對該筆800,000元之
    款項自應負授權人責任。雖原告舉最高法院70年台上字第65
    7號判例，主張不能僅依一枚印章認本件有表見代理之適用
    ，惟本件被告職員乙○○以取款憑條領取800,000元，該取
    款憑條上不但有原告丙○○之印文，更持有其存摺，與上開
    判例所示情形不同，故本件無上開判例之適用。
４、原告雖另主張系爭借款存於被告之活儲存款帳戶內，兩造間
    即成立金錢寄託關係，因其中1,600,000元為被告職員乙○○轉帳匯出，仍得向被告主張寄託物返還請求權，並得主張
    以此1,600,000元與被告之系爭借款債權相抵銷，抵銷後僅
    餘900,000元債務。惟姑不論原告是否得主張寄託物返還請
    求權，依民法第334條規定，二人互負債務且均屆清償期，
    方能互為抵銷，本件被告對原告之系爭借款債權，依約定之
    清償期乃112年12月30日止，是其清償期限尚未屆至，自不
    符合抵銷要件，則原告此之主張自屬無據。
５、綜上所述，原告之主張為無理由等語。並聲明：原告之訴駁
    回。
二、程序方面：
    按確認法律關係之訴，非原告有即受確認判決之法律上之利
    益者，不得提起之，民事訴訟法第247條第1項前段定有明文
    。又確認之訴非原告有即受確認判決之法律上利益者，不得
    提起。所謂即受確認判決之法律上利益，係指法律關係之存
    否不明確，原告主觀上認其在法律上之地位有不安之狀態存
    在，且此種不安之狀態，能以確認判決將之除去者而言，若
    縱經法院判決確認，亦不能除去其不安之狀態者，即難認有
    受確認判決之法律上利益，亦有最高法院52年臺上字第1240
    號判例可資參照。本件原告主張因抵押權所擔保之系爭借款
    債權，因系爭借款由被告職員之疏失致遭盜領，因而提起本
    件訴訟。查系爭借款債權金額為何既因被告之否認而生不安
    之危險，並有以確認判決除去之必要，則原告對被告提起本
    件訴訟，應有即受確認判決之法律上利益，合先敘明。
三、兩造不爭執之事項：
(一)、原告庚○○以附表所示之不動產向被告設定本金3,000,000
    元最高限額抵押權，擔保原告丙○○向被告之系爭借款。
(二)、被告職員乙○○於92年12月30日以蓋有原告丙○○印鑑章之
    取款憑條，取款新台幣724,349元以原告丙○○名義匯款償
    還原告丙○○對農會之貸款。
(三)、被告職員乙○○於93年1月2日以蓋有原告丙○○印鑑章之取
    款憑條取款800,060元（含手續費），以原告丙○○名義分
    別以700,000元、100,000元匯入第三人己○○及簡志峰帳戶
    內。
(四)、被告職員乙○○於93年1月2日另以空白取款憑條，取款800,
    030元（含手續費），以原告丙○○名義匯入第三人己○○
    戶頭內。
(五)、兩造就本件匯出1,600,000元事件於93年1月16日簽立切結書
    ，由被告先給付原告丙○○800,000元，並由原告庚○○以
    附表所示之不動產設定第2抵押權予被告。
(六)、被告就本件匯出1,600,000元事件，對原告丙○○及其職員
    乙○○提起刑事詐欺告訴，經新竹地方法院檢察署檢察官以
    94年度偵5600號為不起訴處分確定。
四、本院之判斷：
    本件須審究者為：被告對於原告之抵押債權金額為何？茲分
    述如下：
(一)、原告主張系爭借款，因被告職員丙○○之過失，致系爭借款
    中1,600,000元遭第三人盜領，原告因而得依寄託物返還請
    求權，請求被告返還1,600,000元予原告丙○○，惟被告以
    前詞置辯，經查：
１、按寄託物為代替物時，如約定寄託物之所有權移轉於受寄人
    ，並由受寄人以種類、品質、數量相同之物返還者，為消費
    寄託；寄託物為金錢時，推定其為消費寄託，民法第602條
    第1項前段、第603條分別定有明文；從而存款戶於金融機構
    開設存款帳戶，二者間即成立消費寄託關係，依民法第603
    條之規定，自受寄人受領該寄託之金錢時起，即準用關於消
    費借貸之規定，則該金錢之所有權已移轉於受寄人即該金融
    機構所有，其利益與危險，當然移轉於受寄人（修正後民法
    第603條之立法理由參照）。又金融機關吸收一般大眾之存
    款，並對一般大眾放款以賺取利息差價及手續費為營業，其
    營業性質核係「消費行為」，應有消費者保護法第7條第1項
    關於「提供服務之企業經營者應確保其提供之服務無安全上
    之危險」之法定責任。再所有乙種活期存款之存摺，均必須
    交由客戶自行收執，各金融機構不得代為保管任何金融機構
    所發之存摺，遇有客戶存入款項未及領取存摺時，應即日交
    郵局，以限時掛號寄還，其郵費由客戶負擔，以活期存款取
    款條代替支票行使取締辦法第3條規定甚明。
２、查本件被告已於92年12月30日將系爭借款撥入原告丙○○之
    系爭帳戶內，此為兩造所不爭執，並有原告提出之活期儲蓄
    存款存摺影本附卷可稽，是斯時原告丙○○與被告即成立消
    費寄託關係，依民法第603條立法理由揭示，系爭借款之所
    有權即已移轉於受寄人即被告所有，而就系爭借款所生之利
    益及危險當然移轉於被告，而被告職員乙○○復自認並未於
    系爭借款核貸後，交還存摺予原告丙○○，衡以常情，存摺
    為個人財力之證明，理應由存款人妥為保管，俾免他人窺見
    帳戶往來情形而為不法之利用，被告職員乙○○任職金融機
    構，對於上開規定應所知悉，竟疏未將存摺立即交付原告丙○○，是揆諸上開說明，被告所提供之存、提款服務，在管
    理上是否安全無虞，實值存疑，又金融機構從事放款、借貸
    業務以賺取利息差價及手續費之利益之外，亦應對於存戶之
    存款負擔安全保管之義務。
３、被告雖辯稱92年1月2日，係其職員乙○○接受原告丙○○電
    話指示，始將系爭借款中之1,600,000元匯至訴外人簡志峰
    、己○○之帳戶內云云，惟此節為原告所否認，參諸證人即
    事發時擔任被告營業部經理丁○○到庭具結證述：一般正常
    手續應該不行接受電話授權匯款，如果本人沒有到場，很熟
    的客戶可以通融以電話授權匯款等語（見本院96年2月15日
    調解程序筆錄），又被告職員乙○○於本院調解時以證人身
    分到庭證述：原告丙○○為新客戶，有認識但不太熟等語（
    見本院96年3月27日調解程序筆錄），是原告丙○○既係被
    告之新客戶，衡以常情，對於新客戶的信用狀況及帳戶交易
    往來情形均尚未熟悉之際，金融機對於存戶要求取款、匯款
    等攸關存戶帳戶款項變動之事，尤應妥適盡其查核之責，而
    本件被告僅因接獲原告丙○○之電話通知，即貿然匯出鉅額
    款項至第三人之帳戶內，顯與事理有違，是被告自應就確有
    接獲原告丙○○電話授權將系爭借款中之1,600,000元匯款
    至訴外人簡志峰、己○○帳戶等變態事實負舉證責任。而被
    告迄未就此一有利於己之事實提出相關事證供本院審酌，其
    辯稱：職員乙○○匯款1,600,000元至訴外人簡志峰、己○○之帳戶內，係有得到原告丙○○指示或授權云云，無足憑
    採。
４、又被告辯稱其職員乙○○於另案刑事案件偵查中所接受之測
    謊結果並無不實反應，可證其所稱匯款1,600,000元至訴外
    人簡志峰、己○○之帳戶內，確係獲有原告丙○○之指示等
    語，應非虛妄云云，固有內政部警政署刑事警察局94年10月
    6日刑鑑字第0940152447號函暨其所附鑑定書附於台灣新竹
    地方法院檢察署94年度發查他字第220號偵查卷宗可憑，並
    經本院依職權調取上開偵查卷宗核閱無訛。惟按測謊之鑑驗
    ，係就受測人對相關事項之詢答，對應其神經、呼吸、心跳
    等反應而判斷，其鑑驗結果有時亦因受測人之生理、心理因
    素而受影響，該鑑驗結果固可為審判之參考，但非為判斷之
    唯一及絕對之依據，鑑驗結果是否可採，應由法院斟酌取捨
    ，最高法院85年度台上字第5791號裁判意旨供參，是測謊係
    以極微細之生理反應作為判斷是否說謊之參考而已，非可作
    為判斷是否說謊之主要依據，並且必須生理條件之配合，始
    能進行測謊，過度緊張或害怕、身體不適等情形，根本無法
    進行測謊，故得否以被告職員乙○○測謊之結果作為證明被
    告職員乙○○確有接受原告丙○○電話指示匯款乙節，尚有
    疑義，況原告丙○○主張未曾透過電話指示被告職員乙○○
    匯款至訴外人簡志峰、己○○之帳戶，經測謊鑑定之測試結
    果，原告丙○○亦無不實反應，是本院尚無從以測謊鑑定之
    結果，遽認被告職員乙○○確係接受原告丙○○之指示，而
    將系爭借款中之1,600,000元匯款至訴外人簡志峰、己○○
    之帳戶，從而，被告上開所辯自不足採。
５、被告復辯稱原告丙○○有將蓋有印鑑章之取款憑條留存於被
    告處，故原告丙○○應依民法第169條負本人責任云云，惟
    按由自己之行為表示以代理權授與他人，或知他人表示為其
    代理人而不為反對之表示者，對於第三人應負授權人之責任
    ，民法第169條定有明文。又謹按本人由自己之行為，表示
    以代理權授與他人，或他人妄稱為本人之代理人，已為本人
    所明知，而仍不為反對之表示者，則對於第三人均應負授權
    人之責任。蓋第三人既確信他人有代理權，因而與他人為法
    律行為，其效力自應直接及於本人，否則第三人將蒙不測之
    損害也。（民法第169條立法理由參照），是可知民法第169
    條之設旨在保障交易上善意第三人之信賴利益。查本件蓋有
    原告丙○○印鑑章之取款憑條計有2紙，此有取款憑條2紙存
    卷可查，原告丙○○固稱：有無蓋第2張取款憑條伊忘記了
    等語，惟觀諸卷附2紙取款憑條上之印文，以肉眼比對，應
    屬相同，而兩造對於印文之真正亦不爭執，況原告丙○○未
    曾將印鑑章交由被告職員乙○○保管一節，亦為兩造所不爭
    執，而原告並未就被告職員乙○○係盜蓋原告丙○○印鑑章
    於另1紙取款憑條等情舉證以實其說，是原告丙○○在2紙取
    款憑條上蓋用印鑑一節，應堪認定。
    惟縱認原告丙○○係將蓋有印文之取款憑條留存至被告處，
    而被告為原告丙○○匯款至第三人簡志峰、己○○帳戶之行
    為，亦與民法第169條係為保障交易上善意第三人之信賴利
    益無涉，則被告此部所辯，殊嫌無據。
６、綜上所述，本件被告既無法舉證證明有獲原告丙○○之授權
    將系爭借款中之1,600,000元匯入訴外人簡志峰、己○○之
    帳戶內，而該1,600,000元竟自原告系爭帳戶內無端遭轉出
    並匯入第三人帳戶內，被告對此部分自應承擔存款遭他人盜
    領之危險，是原告依消費寄託之法律關係請求被告返還系爭
    借款中之1,60 0,000元，於法尚無不合。
(二)、又原告丙○○主張伊得向被告主張寄託物返還請求權，並得
    主張以此1,600,000元與被告之系爭借款債權相抵銷，抵銷
    後僅餘900,000元債務，從而第1抵押權擔保債權金額為900,
    000元，然被告以系爭借款清償期尚未屆至，是原告丙○○
    不得主張抵銷等語置辯，惟查：
１、按二人互負債務，而其給付種類相同，並均屆清償期者，各
    得以其債務，與他方之債務，互為抵銷，民法第334條定有
    明文，又抵銷除法定抵銷之外，尚有約定抵銷，此項抵銷契
    約之成立及其效力，除法律另有規定 (如民法第400條以下
    交互計算之抵銷)外，無須受民法第334條所定抵銷要件之限
    制，即給付種類縱不相同或主張抵銷之主動債權已屆清償期
    ，而被抵銷之被動債權雖未屆滿清償期，惟債務人就其所負
    擔之債務有期前清償之權利者，亦得於期前主張抵銷之，最
    高法院50年台上字第1852號判例意旨參照。查原告丙○○得
    對於被告依寄託物返還請求權，請求被告給付1,600,000元
    業如前述，又系爭借款之清償期限為112年12月30日，此有
    借據1紙在卷為憑，並為兩造所不爭執，姑不論該借據第5條
    第2項關於原告丙○○期前清償違約金之計算部分塗銷之時
    點為何，均不影響原告得以期前清償之權利，揆諸上開判例
    意旨，本件原告丙○○自得依寄託物返還請求權，請求被告
    給付1,600,000元之主動債權與被告對原告丙○○之系爭借
    款債權抵銷，從而系爭借款債權經抵銷後，餘額為900,000
    元。
２、從而，第1抵押權所擔保之債權金額為900,000元，應堪認定
    。
(三)、末按抵押權之設定，在擔保債權之履行，故為從屬於主債權
    之權利，依主債權而存在，而就民法第870條規定抵押權不
    得由債權分離而為讓與或為其他債權之擔保之明文，尤可見
    抵押權與主債權不可分之從屬特性，最高法院69年台上字第
    35 號裁判要旨可資參照。又按抵押權為擔保物權，具有從
    屬性，倘無所擔保之債權存在，抵押權即無由成立，自應許
    抵押人請求塗銷該抵押權之設定登記，亦有最高法院84年台
    上字第167號判決意旨足資參照。本件原告主張於給付被告
    900,0 00元及800,000元後，被告應將第1及第2抵押權登記
    塗銷，揆諸上開說明，原告此部分之主張，於法有據，應予
    准許。
五、綜上所述，原告主張依寄託物返還請求權及抵銷之法律關係
    ，請求如主文第1至3項所示為有理由，應予准許。
六、本件事證已臻明確，兩造其餘主張及舉證，經審酌與判決結
    果尚不生影響，均不另論述，併予敘明。
七、據上論結：本件原告之訴為有理由，依民事訴訟法第78條，
    判決如主文。
中　　華　　民　　國　　96　　年　　4 　　月　　10　　日
                  民事第一庭    法　官　蔡欣怡
以上正本係照原本做成。
如對本判決上訴，須於判決送達後20日內向本院提出上訴狀。
中　　華　　民　　國　　96　　年　　4 　　月　　10　　日
                                書記官  戴家旭
附表：
┌───────────────────────────────────────────┐
│土地標示：                                                                            │
├───┬──┬──┬─────┬────┬──────┬────────┬──────┤
│鄉鎮市○ 段 ○○段│ 地    號 │ 地  目 │ 面      積 │ 設           定│備        註│
│      │    │    │          │        │（平方公尺）│ 權  利  範   圍│            │
├───┼──┼──┼─────┼────┼──────┼────────┼──────┤
│竹東鎮│重光│    │   552    │   建   │   9.18     │    全     部   │            │
├───┼──┼──┼─────┼────┼──────┼────────┼──────┤
│竹東鎮│重光│    │   553    │   建   │   64.48    │    全     部   │            │
├───┴──┴──┴─────┴────┴──────┴────────┴──────┤
│建物標示：                                                                            │
├─┬──────┬─────────┬─┬─┬───────────┬────┬─┬─┤
│  │建 物 門 牌 │  基  地  坐  落  │  │  │建    物    面     積 │附    屬│設│備│
│建│            │                  │層│構│（平  方    公    尺）│建    物│定│  │
│  ├─┬─┬──┼─┬─┬─┬───┤  │  ├─┬─┬─┬─┬─┬─┼────┤權│  │
│號│鄉│街│巷號│鄉│  │小│      │樓│造│一│二│三│  │  │合│主 要 建│利│  │
│  │鎮│路│    │鎮│段│  │地  號│  │  │  │  │  │  │  │  │築 材 料│範│  │
│  │市│段│弄樓│市○  ○段│      │  │  │層│層│層│  │  │計│及 用 途│圍│註│
├─┼─┼─┼──┼─┼─┼─┼─┬─┼─┼─┼─┼─┼─┼─┼─┼─┼────┼─┼─┤
│4 │竹│光│177 │竹│重│  │5 │  │三│鋼│5 │6 │6 │  │  │1 │        │全│  │
│0 │東│明│號  │東│光│  │5 │  │層│筋│7 │4 │4 │  │  │8 │        │  │  │
│6 │鎮│路│    │鎮│  │  │3 │  │樓│混│. │. │. │  │  │7 │        │  │  │
│  │  │  │    │  │  │  │  │  │房│凝│2 │9 │9 │  │  │. │        │  │  │
│  │  │  │    │  │  │  │  │  │  │土│3 │9 │9 │  │  │2 │        │  │  │
│  │  │  │    │  │  │  │  │  │  │造│  │  │  │  │  │1 │        │部│  │
└─┴─┴─┴──┴─┴─┴─┴─┴─┴─┴─┴─┴─┴─┴─┴─┴─┴────┴─┴─┘
